臺灣新北地方法院三重簡易庭民事裁定
111年度重救字第20號
聲  請  人  楊朝旭  
            甲○○  
相  對  人  顧睿祥（原名顧青松）



上列聲請人與相對人間請求返還不當得利事件，聲請人聲請訴訟
救助，本院裁定如下：
    主  文
聲請駁回。
聲請費用由聲請人負擔。 
    理  由
一、按當事人無資力支出訴訟費用者，法院應依聲請，以裁定准
    予訴訟救助。但顯無勝訴之望者，不在此限；聲請訴訟救助
    ，應向受訴法院為之。於訴訟繫屬前聲請者，並應陳明關於
    本案訴訟之聲明及其原因事實；無資力支出訴訟費用之事由
    ，應釋明之；釋明事實上之主張者，得用可使法院信其主張
    為真實之一切證據。但依證據之性質不能即時調查者，不在
    此限，民事訴訟法第107條第1項、第109條第1項、第2項及
    第284條分別定有明文。而所謂無資力係指窘於生活，且缺
    乏經濟信用者而言，聲請訴訟救助者，其於聲請訴訟救助時
    ，即應積極釋明如何缺乏經濟信用而無法支出訴訟費用，或
    此項支出將導致該聲請人或家屬生活發生困難（最高法院43
    年台抗字第152號判例意旨參照）。又法院調查聲請人是否
    無資力支出訴訟費用，專就聲請人提出之證據為之，如聲請
    人並未提出證據，或依其提出之證據，未能信其無資力支出
    訴訟費用之主張為真實，即應將其聲請駁回，並無依職權調
    查或定期命補正之必要（最高法院26年滬抗字第34號判例參
    照）。
二、本件聲請意旨略以：聲請人甲○○尚未成年，聲請人乙○○因罹
    患癌症已耗費大量醫療費用，兩人工作收入微薄，並因疫情
    幾無收入，足認聲請人等之收入已難維持生活所需，實無資
    力支出上開案件之訴訟費用，又聲請人向相對人提起本件訴
    訟，有鈞院少年法庭108年度少護字第577號裁定及鈞院108
    年度訴字第981號刑事判決在案，並有相關筆錄為憑，即非
    顯無勝訴之望，爰依法聲請訴訟救助等語。
三、本件聲請人聲請訴訟救助，不惟未提出能即時調查之證據，
    以釋明其等無資力支出訴訟費用之主張為真實，且經本院依
    職權調閱聲請人110年度之財產及所得資料，查知聲請人乙○
    ○110年度薪資所得新臺幣（下同）227,857元，名下無財產
    ；聲請人甲○○110年度薪資所得合計284,656元，名下亦無財
    產，此有渠等稅務電子閘門財產所得調件明細表在卷可稽，
    顯見聲請人等之資產遠大於應繳納之第一審裁判費用2,100
    元，並非窘於生活且缺乏經濟信用之人，是本件聲請人聲請
    訴訟救助，無從准許，應予以駁回。
四、爰依民事訴訟法第95條，第78條，裁定如主文。 
中　　華　　民　　國　　111 　年　　5 　　月　　23　　日
                      臺灣新北地方法院三重簡易庭
                          法      官  彭松江
以上正本係照原本作成。
如不服本裁定，應於送達後10日內，向本院提出抗告狀並表明抗
告理由，如於本裁定宣示後送達前提起抗告者，應於裁定送達後
10日內補提抗告理由書（須附繕本）。
中　　華　　民　　國　　111 　年　　5 　　月　　23　　日
                          書  記  官  許雁婷